臺灣臺北地方法院刑事判決　　　　　　　　　　　　九十三年度交易字第四五二號
　　公　訴　人　臺灣臺北地方法院檢察署檢察官
　　被　　　告　甲○○
右列被告因公共危險案件，經檢察官聲請以簡易判決處刑（九十三年度偵字第一七二
三七號），本院認不宜以簡易判決處刑，改依通常程序審理，被告於本院準備程序中
就被訴事實為有罪之陳述，經本院合議庭裁定由受命法官獨任進行簡式審判程序審理
，判決如左：
    主  文
甲○○服用酒類，不能安全駕駛動力交通工具而駕駛，處罰金參萬元，如易服勞役，
以佰元折算壹日。
    事  實
一、甲○○前因公共危險案件，經本院臺北簡易庭於民國九十年十月十七日以九十年
    度北交簡字第一八六二號刑事簡易判決判處罰金一萬元，如易服勞役，以三百元
    折算一日，嗣於同年十一月九日判決確定，並於同年十二月十二日執行完畢（不
    構成累犯）。其竟不知悛悔警惕，於九十三年九月十五日晚間八時許起至翌日（
    十六日）凌晨零時許，在臺北市○○區○○路二段一○○號卡內基餐廳與友人飲
    用啤酒三大杯（約一千五百C.C.）後，已達不能安全駕駛動力交通工具之程度，
    仍於同年月十六日凌晨一時許，駕駛車牌號碼八九八六─ＦＥ號自用小客車，自
    上址卡內基餐廳出發，欲將汽車駛往附近停車格停放，而置路上不特定人、車安
    全於不顧，嗣於同日凌晨一時四分許，行經臺北市○○路○段六十二號前，為警
    攔檢進行酒精濃度測試，當場檢出其呼氣所含酒精濃度高達每公升零點八六毫克
    ，超出標準值每公升零點五五毫克，經警當場製單舉發，而悉上情。
二、案經臺北市政府警察局大安分局報告臺灣臺北地方法院檢察署檢察官偵查起訴。
  　理  由
一、訊據被告甲○○對於右揭事實，迭於警詢、檢察官偵查及本院審理時均坦承不諱
    （見偵查卷第五頁至第五之一頁、第二十二頁至第二十三頁，本院九十三年十二
    月十日審判筆錄），且被告於右揭時、地經警攔檢後所作呼氣酒精濃度測試結果
    為每公升零點八六毫克，超過標準值每公升零點五五毫克，有酒精濃度測試值數
    據單一紙在卷可憑（見同右偵查卷第八頁）。按對於呼氣酒精濃度達每公升○點
    五○毫克者，屬輕到中度之酒精中毒，有導致反應較慢、感覺減低並影響駕駛之
    情形，肇事率為一般正常人之七倍；呼氣酒精濃度超過每公升○點七五毫克者，
    則呈興奮、走路不穩、咬字不清、稍有麻痺現象，並使思考、個性行為改變，肇
    事率為一般正常人之二十五倍；呼氣酒精濃度超過每公升○點八五毫克者，肇事
    率為一般正常人之五十倍等情，已據行政院國軍退除役官兵輔導委員會臺北榮民
    總醫院八十八年八月五日（八八）北總內字第二六八六八號函敘甚明（見本院卷
    ）。本案被告當場酒精濃度測試結果為每公升○點八六毫克，足徵其顯已達不能
    安全駕駛動力交通工具之情狀。此外，並有臺北市政府警察局九十三年九月十六
    日北市警交大字第ACV0000000號舉發違反道路交通管理事件通知單影本
    一紙在卷可憑（見偵查卷第八頁）。是由上述補強證據，足資擔保被告於警詢、
    檢察官偵查及本院審理中所為前開任意性自白具有相當程度之真實性，而得使本
    院確信被告前述自白與事實相符。揆諸刑事訴訟法第一百五十六條第一項「被告
    之自白，非出於強暴、脅迫、利誘、詐欺、違法羈押或其他不正之方法，且與事
    實相符者，得為證據。」及第二項「被告之自白，不得作為有罪判決之唯一證據
    ，仍應調查其他必要之證據，以察其是否與事實相符。」規定，本院自得依被告
    前述自白及各項補強證據認定被告確有右揭犯行。本件事證明確，被告犯行堪以
    認定，應依法論科。
二、核被告所為，係犯刑法第一百八十五條之三之服用酒類不能安全駕駛動力交通工
    具而駕駛罪。查酒精成分對人之意識能力具有不良影響，超量飲酒後會導致對週
    遭事務之辨識及反應能力較平常狀況薄弱，因而酒後駕車在道路上行駛，對一般
    往來之公眾及駕駛人自身皆具有高度危險性。爰審酌被告前因公共危險案件，經
    本院臺北簡易庭於九十年十月十七日以九十年度北交簡字第一八六二號刑事簡易
    判決判處罰金一萬元，如易服勞役，以三百元折算一日，嗣於同年十一月九日判
    決確定，並於同年十二月十二日執行完畢（不構成累犯），有臺灣高等法院被告
    全國前案紀錄表一份在卷可稽（見本院卷），仍不知悛悔警惕，明知上述酒後駕
    車之危險性，竟漠視自己安危，更枉顧公眾行之安全，於服用酒類且酒後呼氣達
    每公升零點八六毫克，已處於不能安全駕駛動力交通工具之狀態仍恣意駕駛車輛
    ，惟犯罪後坦承犯行、深具悔意、態度良好等一切情狀，爰量處如主文所示之刑
    ，並諭知易服勞役之折算標準，以示懲儆。
據上論斷，應依刑事訴訟法第四百五十二條、第二百七十三條之一第一項、第二百九
十九條第一項前段，刑法第一百八十五條之三、第四十二條第二項前段，罰金罰鍰提
高標準條例第二條，判決如主文。
本案經檢察官劉承武到庭執行職務
中　　　華　　　民　　　國　　九十三　　年  　十二　　月　  　二十四　　日
                                      臺灣臺北地方法院刑事第八庭
                                          法  官 張筱琪
如不服本判決，應於判決送達後十日內，向本院提出上訴狀。
右正本證明與原本無異。
                                          書記官 李玟郁
中　　　華　　　民　　　國　　九十三　　年　　 十二 　　月　　二十七　　日
附錄本案論罪科刑法條全文：
刑法第一百八十五條之三：
服用毒品、麻醉藥品、酒類或其他相類之物，不能安全駕駛動力交通工具而駕駛者，
處一年以下有期徒刑、拘役或三萬元以下罰金。
